臺灣高等法院刑事判決　　　　　　　　96年度上易字第2024號
上　訴　人　臺灣臺北地方法院檢察署檢察官
被　　　告　甲○○
上列上訴人因違反商標法案件，不服臺灣臺北地方法院96年度易
字第1237號，中華民國96年7 月13日第一審判決（起訴案號：臺
灣臺北地方法院檢察署96年度偵字第7111號），提起上訴，本院
判決如下：
    主  文
原判決撤銷。
甲○○明知為未得商標權人同意，於同一商品使用相同之註冊商
標之商品而販賣，處拘役伍拾日，如易科罰金，以新臺幣壹仟元
折算壹日，減為拘役貳拾伍日，如易科罰金，以新臺幣壹仟元折
算壹日。
扣案仿冒「ＬＶ」商標之長型皮夾、零錢包、旅行袋及側背包各
壹個均沒收。
   事  實
一、甲○○明知如附表所示之ＬＶ（即ＬＯＵＩＳ　ＶＵＩＴＴ
    ＯＮ）商標圖樣，業經法商路易威登馬爾悌耶公司向我國經
    濟部中央標準局（民國八十八年一月二十六日改制為經濟部
    智慧財產局）申請註冊登記，取得商標專用權，指定使用於
    手提包、背包、皮夾等商品（詳如附表所示之商品），現均
    仍在商標專用期間；並明知上開商標之商品，在國內市場行
    銷甚廣，為業界及一般消費大眾共知，未經商標權人之同意
    或授權，不得於同一商品使用相同或類似之商標圖樣，亦不
    得販賣。詎甲○○竟基於販賣仿冒商標商品之犯意，先於九
    十六年二月間某日，在台北縣福和橋下跳蚤市場內，以新台
    幣（下同）二百元之價格購入仿冒上開商標之側背包一只，
    繼之於九十六年三月二十一日凌晨四、五時許，在台北縣福
    和橋下跳蚤市場以三百五十元之價格購買仿冒上開商標之長
    型皮夾、零錢包、旅行袋各一只，旋於同日晚間將之攜往台
    北市○○區○○路三００號至三０二號前，將該只側背包斜
    背於身上資為宣傳，另以簡易手提行李箱擺設臨時攤位，將
    上開仿冒ＬＶ商標之長型皮夾、零錢包、旅行袋放置在該只
    簡易手提行李箱內，供不特定之消費者挑選，藉以販售牟利
    。嗣於九十六年三月二十一日二十一時五十分許，甲○○未
    及販售予他人之前，為警在前開攤位當場查獲，並扣得仿冒
    上開商標之長型皮夾、零錢包、旅行袋及側背包各一只。
二、案經臺北市政府警察局萬華分局報告臺灣臺北地方法院檢察
    署檢察官偵查起訴。
    理  由
一、訊據被告甲○○對在上開時間、地點為警查獲並扣得上開長
    型皮夾、零錢包、旅行袋及側背包各一只等事實固不否認，
    惟矢口否認有何販賣仿冒商標商品之犯行，辯稱：不知這些
    商品是仿冒商標的商品，其中旅行袋、側背包是留下來自用
    ，皮夾、零錢包如果有人要買就賣，但不會主動賣云云。經
    查：
    (一)被告於九十六年二月間、同年三月二十一日凌晨四、五時
      許，先後以二百元、三百五十元之代價，於台北縣福和橋
      下跳蚤市場購買仿冒上開商標之側背包、長型皮夾、零錢
      包、旅行袋各一只，嗣於九十六年三月二十一日二十一時
      五十分許，為警在台北市○○區○○路三００號至三０二
      號前查獲，並經被告同意搜索後扣得上開仿冒商標之側背
      包、長型皮夾、零錢包、旅行袋各一只等情，為被告所不
      否認，並有自願受搜索同意書、搜索扣押筆錄、扣押物品
      目錄表在卷可稽。又如附表所示之「ＬＶ（ＬＯＵＩＳ
　　  ＶＵＩＴＴＯＮ）」等文字及圖商標，係由法商路易登馬
      爾悌耶公司向我國經濟部智慧財產局申請註冊，經核准在
      案，並指定使用於如附表商品名稱所示之商品，擁有商標
      專用權，迄今均仍在專用期間內，且扣案之側背包、長型
      皮夾、零錢包、旅行袋等商品，係品質及製工粗造之仿冒
      商標商品乙節，有經濟部智慧財產局商標資料檢索服務資
      料二紙、經濟部中央標準局商標註冊證一紙、鑑定證明書
      等在卷可證（見偵查卷第三十一頁至第三十五頁），是扣
      案之側背包、長型皮夾、零錢包、旅行袋等商品均為仿冒
      商標之商品，亦足認定。
    (二)被告雖抗辯不知道上開商品係仿冒品云云。惟查，「ＬＶ
      」商標圖樣之商品，已行銷我國多年，廣見於各類廣告媒
    　體，且該商標圖樣之系列產品為深受消費大眾喜愛之商品
   　 ，其銷售廣泛程度及知名度，為大眾所周知，依被告為高
      職學歷（參被告警詢筆錄）、案發時已四十三歲之智識及
      社會經驗，焉可能全然不知，況且「ＬＶ」為國際知名品
      牌，所製造之手提包、背包、皮夾均價格不斐，惟被告於
      警詢、檢察官訊問時供承：扣案之側背包係以二百元之價
      格購入，長型皮夾、零錢包及旅行袋共以三百五十元購入
      ，零錢包欲以五十元至一百元之價格售出等語（見偵卷第
      十頁），則被告所取得及售出上開商品之對價，顯與市場
      上真品之價格差距甚大且遠較市價便宜甚多，況扣案「Ｌ
      Ｖ（ＬＯＵＩＳ　ＶＵＩＴＴＯＮ）」商標之側背包、長
      型皮夾、零錢包、旅行袋之材質、製工均甚粗糙與原廠有
      異，欠缺原廠商品之保證書、來源證明、發票、使用說明
      書及精緻包裝，則被告以遠低於真品價格之代價購入商品
      ，自係於購入之時，即已知悉該等商品係屬仿冒商標之商
      品，被告前開所辯顯係事後卸責之詞，不足採信。
    (三)被告另辯稱：側背包、旅行袋是要自用，至於長型皮夾、
      零錢包，如果有人要買才會賣，當天也無販賣行為云云。
      惟依證人即當日執行取締警員王志誠於原審審理時具結證
      稱：當天與許福和執勤經過查獲地點（即台北市○○區○
      ○路三百號前），看到被告將一個手提的行李箱打開，其
      除其他廠牌之皮包外，尚有「ＬＶ」之皮包、皮夾，其即
      聯絡告訴代理人，第二次前往查獲地點時，被告已經在收
      拾了，剛好有位客人上前要買皮包，其就跟著上前查看，
      側背包是背在被告身上，皮夾、旅行袋跟零錢包都放在該
      只手提行李箱內，裡面還有其他廠牌的皮包、皮夾，但被
      告擺放的有點凌亂，查獲後同事有檢查扣案商品，裡面均
      無放東西，但有些皮包裡面有塞報紙等語（見原審九十六
      年七月二日審理筆錄）。復參酌卷內所附現場查獲照片所
      示，扣案之仿冒商品，除側背包係在被告身上起獲外，其
      他均係在被告所攤開之手提行李箱內起獲，該只手提行李
      箱內尚有各式皮包、手提袋等商品，並未與扣案之仿冒商
      品區隔，被告亦自承係在販售其他廠牌之皮包等物（見偵
      卷第十頁），是以從證人王志誠之證詞及現場照片，可知
      本案查獲商之扣案之仿冒品均放置在可供人挑選之狀態，
      倘被告無販賣該仿冒品之意圖，何以如此擺設？足證被告
      係將扣案之仿冒商品係陳列在該只手提式行李箱內，供客
      戶挑選購買之用，足使一般人認其正在販售中。被告辯稱
      其並未將上開物品一一擺放、排列云云，然一般攤販之擺
      設位置有限，攤販業者除挑選特殊幾樣商品擺設於攤位上
      外，其餘商品則置放攤位架下或較底層等候消費者詢問時
      再拿出供消費者選購，此乃常情，被告以此抗辯並非用以
      販賣云云，亦不足採信。是以被告所辯均與常情相悖，顯
      係事後卸責之詞，尚非足採。
　　(四)綜上所述，被告辯解均非可採。本件事證明確，被告犯行
 　　 已經證明，應依法論科。
三、按商標法第八十二條所稱販賣，係指意圖營利而有販入或賣
    出之行為而言，其販入及賣出之行為，不必二者兼備，有一
    於此即屬成立（最高法院六十八年台上字第六０六號判例意
    旨參照）；是被告甲○○為販售予不特定消費者而販入扣案
    之長型皮夾、零錢包、旅行袋及側背包各一只等商品，而分
    別斜背於肩、擺放於打開之手提行李箱內，供不特定人挑選
    、購買，雖未及販售即為警查獲，然其以營利為目的而販入
    之行為，核其所為係犯商標法第八十二條之明知未得商標權
    人同意，於同一商品，使用相同之註冊商標之商品而販賣罪
    。又被告販賣仿冒商品前之陳列行為，為販賣之高度行為所
    吸收，不另論罪。另按刑事法若干犯罪行為態樣，本質上原
    具有反覆、延續實行之特徵，立法時既予特別歸類，定為犯
    罪構成要件之行為要素，則行為人基於概括之犯意，在密切
    接近之一定時、地持續實行之複次行為，倘依社會通念，於
    客觀上認為符合一個反覆、延續性之行為觀念者，於刑法評
    價上，即應僅成立一罪，俾免有重複評價、刑度超過罪責與
    不法內涵之疑慮；學理上所稱「集合犯」之職業性、營業性
    或收集性等具有重複特質之犯罪均屬之，例如經營、從事業
    務、收集、販賣、製造、散布等行為概念者是，是被告之販
    賣前揭仿冒商標商品之營業性行為，係在密集期間內以相同
    之方式持續進行，未曾間斷，是此販賣犯行，即具有反覆、
    延續實行之特徵，從而在行為概念上，縱有多次販賣之舉措
    ，仍應評價認係包括一罪之集合犯，而被告為販賣而接續自
    台北縣福和橋下跳蚤市場販入本件扣案之商品，亦應評價為
    包括一罪之集合犯，併此說明。原審對被告論罪科刑，固非
    無見，惟查：被告之行為符合中華民國96年罪犯減刑條例之
    規定，原審漏未審酌，檢察官上訴指摘及此，為有理由，原
    判決既有可議，自應由本院撤銷改判。爰審酌被告因貪圖小
    利而販賣仿冒商品之行為，非但對商標權人蒙受銷售損失，
    更使民眾對商品價值判斷形成混淆，進而侵害商標專用權人
    潛在市場利益，對於我國保護智慧財產權之國際形象損害不
    輕，惟其前未曾因犯罪經判決執行，此有臺灣高等法院被告
    前案紀錄表可稽，素行尚可，此次意圖營利而販入之仿冒商
    品數量非多，情節並非嚴重，然犯後飾詞卸責，態度非佳，
    暨其素行、生活狀況、犯罪之動機、目的、手段等一切情狀
    ，量處如主文所示之刑，及予以減刑。並諭知易科罰金之折
    算標準。末查，扣案仿冒「ＬＶ」商標之側背包、旅行包、
    長型皮夾及零錢包各一只，不問屬於被告與否，均應依商標
    法第83條規定宣告沒收。
據上論斷，應依刑事訴訟法第369條第1項前段、第364條、第299
條第1項前段，商標法第82條、第83條，刑法第11條前段、第41
條第1項前段，中華民國96年罪犯減刑條例第2條第1項第3款、第
7 條、第9條，判決如主文。
本案經檢察官劉靜婉到庭執行職務。
中　　華　　民　　國　　96　　年　　9　　月   　27  　日
 　　　　　       刑事第八庭審判長法　官　鄭文肅
                                  法　官　蔡光治
                                  法　官　陳貽男
以上正本證明與原本無異。
不得上訴。
                                  書記官  王泰元
中　　華　　民　　國　　96　　年　　9 　　月　　28　　日
附錄：本案論罪科刑法條全文
商標法第82條
明知為前條商品而販賣、意圖販賣而陳列、輸出或輸入者，處
1 年以下有期徒刑、拘役或科或併科新臺幣5 萬元以下罰金。
┌──┬──────┬─────┬─────┬─────┬──────────┐
│編號│商標圖樣    │註冊證號  │專用期間  │專用權公司│指定使用之商品      │
├──┼──────┼─────┼─────┼─────┼──────────┤
│一  │            │００八九六│八十九年七│法商路易威│行李箱、手提箱、旅行│
│    │            │一三六號  │月一日起至│登馬爾悌耶│袋、保護衣服用之攜帶│
│    │            │          │九十九年六│公司      │提袋、化妝袋、背囊、│
│    │            │          │月三十日止│          │手提袋、購物袋、附有│
│    │            │          │          │          │肩帶之女用手提包、公│
│    │            │          │          │          │事包、皮囊、置錢物之│
│    │            │          │          │          │皮夾、錢袋、皮包、鑰│
│    │            │          │          │          │匙包、置信用卡、名片│
│    │            │          │          │          │之皮夾、置支票簿之皮│
│    │            │          │          │          │夾、公事箱、雨傘、包│
│    │            │          │          │          │裝用皮袋或人造皮袋。│
├──┼──────┼─────┼─────┼─────┼──────────┤
│二  │            │００一一０│六十八年二│法商路易威│行李箱、手提箱、手提│
│    │            │四六四號  │月一日起至│登馬爾悌耶│袋、手提包、書包、旅│
│    │            │          │九十八年一│公司      │行袋、旅行包、旅行用│
│    │            │          │月三十一日│          │衣物收藏袋、化妝箱、│
│    │            │          │止        │          │化妝袋、化妝包、背包│
│    │            │          │          │          │、背囊、購物袋、大型│
│    │            │          │          │          │手提包、肩背袋、公事│
│    │            │          │          │          │包、附有記事本之公事│
│    │            │          │          │          │包、錢囊、錢夾、皮或│
│    │            │          │          │          │仿製皮製成之封袋、皮│
│    │            │          │          │          │夾、小錢包、鑰匙包、│
│    │            │          │          │          │零錢及鑰匙包、名片皮│
│    │            │          │          │          │夾、支票簿皮夾、裝支│
│    │            │          │          │          │票及信用卡皮夾、運動│
│    │            │          │          │          │用手提袋、鞋袋。    │
├──┼──────┼─────┼─────┼─────┼──────────┤
│三  │            │００六０三│八十二年七│法商路易威│書包、手提箱袋、皮夾│
│    │            │０五八號  │月一日起至│登公司    │、旅行箱袋。        │
│    │            │          │一００年二│          │                    │
│    │            │          │月二十八日│          │                    │
│    │            │          │止        │          │                    │
└──┴──────┴─────┴─────┴─────┴──────────┘
